Matheus Santhiago

(11) 96194-6308

Suzano - SP 💽



full stack developer

matheus_santhiago2012@hottmail.com



https://github.com/Teteu009 🍑 git



Sobre mim

Sou um jovem de 19 anos com um interesse crescente em bancos de dados e SQL. Minha experiência como assistente de almoxarife me ensinou a importância de dados precisos e bem-estruturados, habilidades que agora quero aplicar em um contexto mais técnico. Estou motivado a construir minha carreira em banco de dados, onde posso usar minha organização e capacidade de resolução de problemas para contribuir em sistemas de dados eficazes.

Educação

Graduação em Analise e Desenvolvimento de Sistemas 2023-2024

Universidade Mogi das Cruzes - UMC

CA1 - Eletricista de Manutenção em Eletroeletrônica 2021-2022

SENA1 - Suzano

Experiência

1CL América do Sul - Suzano 2024-Atual

Cargo: Assistente Almoxarife

Funções: No meu trabalho como assistente de almoxarife, faço a gestão e organização de dados, como registrar e atualizar o estoque, criar relatórios e coordenar com diferentes setores, Minhas responsabilidades incluíram monitoramento de inventário, realização de contagens cíclicas e emissão de relatórios, sempre com foco na precisão e na melhoria dos processos logísticos da empresa..

1CL América do Sul - Suzano

Cargo: Auxiliar Administrativo 2023-2024

Funções: Apoio a gestão de projetos organizando documentos, elaborando relatórios, gerenciando agendas e cronogramas, facilitando a comunicação, controlando orçamentos e despesas, cuidando da logística e atualizando sistemas de gestão.

Habilidades

- Inglês Avançado
- Organização de Dados
- Precisão e Atenção aos Detalhes
- Conhecimento em SQL
- Análise de Dados
- Gestão de Inventário
- Comunicação

- Gestão de Documentos
- Automatização de Processos
- Segurança de Dados
- Conhecimento em Ferramentas de B1 (Business Intelligence)
- Capacidade de Resolução de Problemas
- Integração de Sistemas
- Gerenciamento de Fluxos de Trabalho

Cursos extracurriculares

- British Academy Idiomas Inglês (2019-Atual)
- SENA1 Preparação para o mundo do trabalho 14 horas (2020)
- SENAI Desvendando a indústria 4.0 20 Horas (2021)
- SENAI Desvendando Blockchain 20 Horas (2021)
- SENAI competência transversal 14 horas (2020)
- SENAI Segurança no trabalho 14 horas (2020)
- SENA1 Economia circular 20 Horas (2020)
- SENAI Excel Avançado 20 Horas (2021)
- SOLYD hacking pentest 8 horas (2023)
- SENA1 Alto Cad 2D 20 Horas (2020)
- SENAI LGPD 4 Horas (2021)
- Bradesco Power B1 (2024)
- Udemy CPA 10 (2024)